臺北高等行政法院裁定
　　　　　　　　　　　　　　　　　　 95年度訴字第01758號
原　　　告　甲○○
被　　　告　經濟部智慧財產局
代　表　人　蔡練生（局長）
訴訟代理人　戊○○
參　加　人　乙○○○○○○○
代　表　人　丙○○○○
訴訟代理人　丁○○兼送達代收.
複　代理人　許淑華律師
上列原告與被告間因商標廢止事件，應命參加人獨立參加訴訟，
本院裁定如下：
    主  文
乙○○○○○○○應獨立參加本件被告之訴訟。
    理  由
一、按行政法院認為撤銷訴訟之結果，第三人之權利或法律上利
    益將受損害者，得依職權命其獨立參加訴訟，行政訴訟法第
    42條第1 項定有明文。第3 項規定，前2 項規定，於其他訴
    訟準用之。
二、參加人乙○○○○○○○之前身美商‧兒童電視工廠前於民
    國（下同）78年4 月29日以「芝麻街」服務標章，指定使用
    於當時商標法施行細則第25條第1 類之教育及娛樂服務，向
    前中央標準局（88年1 月26日改制為智慧財產局，即被告）
    申請註冊，經該局核准列為第42321 號註冊服務標章，並於
    91年12月1 日公告延展註冊於提供教育、娛樂之服務；幼兒
    及兒童之美語教學；親職教育之推廣、諮詢；舉辦關於英語
    教學及學習之講座；書籍、雜誌、期刊等印刷物的出版；關
    於美語教學之錄音帶、CD唱片、錄影帶及數位影音光碟（DV
    D ）之製作及發行；電視，廣播、電影、錄影節目與現場節
    目製作之企畫、製作與發行服務。另於90年9 月26日申准變
    更註冊人為參加人。嗣原告於92年8 月14日以該註冊服務標
    章之延展註冊有違當時商標法第77條準用第25條第2 項第2
    、3 款，第26條、第31條第1 項第2 、3 款、第2 項，第34
    條、第72條第1 、2 項及第76條之規定，對之申請撤銷；嗣
    經被告釋明，緣於92年11月26日刪補主張該服務標章有違當
    時商標法第第77條準用第2 條，第31條第1 項第2 、3 款，
    第72條第1 、2 項及第76條之規定，請求撤銷系爭服務標章
    之延展註冊。於被告審查期間，適現行商標法於92年11月28
    日修正施行，被告乃依現行商標法第85條第1 項之規定，將
    系爭服務標章視為商標。另以93年2 月9 日（93）慧商0900
    字第09390094820 函通知原告可對參加人之答辯與商標法修
    正後法規之適用表示意見。原告乃以93年2 月16日函提出說
    明，主張系爭商標顯有違商標法第57條第1 項第2 、4 款之
    規定，請求廢止系爭商標之商標權，並主張依行政程序法第
    111 條第1 項第7 款等規定，撤銷階梯股份有限公司之授權
    使用。經被告審查，以94年7 月26日中台廢字第920227號商
    標廢止處分書為「主張行政程序法第111 條第1 項第7 款規
    定部分，申請駁回。主張商標法第57條第1 項第2 款及第57
    條第1 項第4 款規定部分，申請不成立。」之處分。原告不
    服，提起訴願，旋遭駁回，遂向本院提起行政訴訟。本院認
    本件判決之結果，將影響參加人之權利或法律上之利益，依
    職權命參加人獨立參加本件訴訟，爰為裁定如主文。
中　　華　　民　　國　　96　　年　　1 　　月　　24　　日
                        第二庭審判長法  官　徐  瑞  晃
                                    法  官  畢  乃  俊
                                    法　官  陳  金  圍
上為正本係照原本作成。
不得聲明不服。
中　　華　　民　　國　　96　　年　　1 　　月　　24　　日
          　　　　　　     　　　   書記官  陳  可  欣
